【裁判字號】    98,裁,2486
【裁判日期】    981022
【裁判案由】    虛報進口貨物
【裁判全文】
最  高  行  政  法  院  裁  定
                                      98年度裁字第2486號
上  訴  人  大通國際實業有限公司
代  表  人  甲○○
訴訟代理人  葉民文律師
被 上訴 人  財政部基隆關稅局
代  表  人  乙○○
上列當事人間虛報進口貨物事件，上訴人對於中華民國98年7月
2日臺北高等行政法院97年度訴更一字第11號判決，提起上訴，
本院裁定如下：
    主  文
上訴駁回。
上訴審訴訟費用由上訴人負擔。
    理  由
一、按對於高等行政法院判決之上訴，非以其違背法令為理由，
    不得為之，行政訴訟法第242條定有明文。依同法第243條第
    1項規定，判決不適用法規或適用不當者，為違背法令；依
    同法第243條第2項規定，判決有該條項所列各款情形之一者
    ，為當然違背法令。又提起上訴，應以上訴狀表明上訴理由
    並應添具關於上訴理由之必要證據，復為同法第244條第1項
    第4款及第2項所明定。是當事人提起上訴，如以原判決有不
    適用法規或適用不當為理由時，其上訴狀應有具體之指摘，
    並揭示該法規之條項或其內容；如以原判決有行政訴訟法第
    243條第2項所列各款情形為理由時，其上訴狀應揭示合於該
    條款之事實。上訴狀或理由書如未依上述方法表明，或其所
    表明者顯與上開法條規定之違背法令情形不相合時，即難認
    為已合法表明上訴理由，其上訴自非合法。又原審判決如已
    明確說明其適用法律之見解，並就當事人主張之法律見解，
    說明其不採之理由，且原判決所採見解與司法院解釋、本院
    判例及通說見解均無牴觸者，當事人如仍堅持其於原審主張
    之歧異見解作為上訴理由，即與所謂原判決「違背法令」之
    情形顯不相當，要難謂為適法之上訴理由。
二、本件上訴人對於臺北高等行政法院民國（下同）97年度訴更
    一字第11號判決（下稱原判決）上訴，雖略以：(一)財政部76
    年9月29日台財關第760117226號函釋並未限定需進口之貨物
    非屬管制物品，方可適用，原判決竟以前開函釋係以進口非
    管制物品之汽車為案例，與本件報運進口管制物品之情形有
    別，而不適用，顯然無端增加前開函釋所無之要件及限制。
    且本件上訴人係於93年10月6日申請退運，在本件報關日期
    之前，時間上符合「未發現虛報行為前」，既為原審所明認
    ，則本件自應依司法院釋字第480號解釋、稅捐稽徵法第1條
    之1及財政部76年9月29日函釋准予退運不罰，原判決自有不
    適用法規之違法。(二)關稅法並無「行為人事先報備有誤裝情
    況時，應如何處置」之規定，而進出口貨物查驗準則第15條
    卻逕自規定申報內容與實際來貨不符，且進出口貨物查驗準
    則第15條之規定並未區分報備不符之原因，即一律認定其報
    備無效，亦顯然違反比例原則，迨復查、訴願決定及原審判
    決遞依此違法、無效之命令，為其認事用法之依據，自有判
    決不適用法規之違法。(三)本件經查驗結果為乾香菇絲34件，
    並於床墊內夾藏有香菇4,360公斤，則該床墊內夾藏之香菇
    即為1件，兩者加總顯然即為35件；而上訴人93年10月6日申
    請書既載：「本案進口共裝運1只40'CY內有35件香菇誤裝，
    ...懇請貴局派員查驗將本批誤裝運來台之貨櫃，全部辦理
    退運」等語，與查驗結果即無不符等語，為其論據。本院經
    核原判決已就進出口貨物查驗準則第15條，係財政部依關稅
    法第23條第2項授權所制定之法規命令，作為處理進出口貨
    物查驗之相關事項，觀其規定之內容，並無違反關稅法授權
    之意旨。且明：上訴人固於93年10月6日（被上訴人收文
    日）申請退運，在本件報關日期（行為日）之前，時間點上
    符合「未發現虛報行為前」，惟按財政部76年9月29日台財
    關字第760117226號函釋所謂「在未發現虛報行為前如已申
    請退運」者，不應解釋為「僅需有退運之申請，其效力則及
    於虛報部分貨物」，若非表明虛報情事說明實到貨物情形申
    請退運，而係查驗准否退運時始發現虛報情事，如本件經查
    驗上訴人涉有虛報、夾藏（亦屬虛報行為之一種類型）之行
    為，其無「免責」之事由，自無前開函釋准予退運不罰之適
    用，其涉有違反海關緝私條例之情事，仍應依該條例之規定
    論處。觀諸前開上訴理由，仍執與起訴意旨略同且經原審不
    採之陳詞及歧異見解，就原審取捨證據、認定事實及適用法
    律之職權行使，指摘為不當，而非具體表明合於不適用法規
    、適用法規不當、或行政訴訟法第243條第2項所列各款之情
    形，難認對該判決之如何違背法令已有具體之指摘。依首開
    規定及說明，應認其上訴為不合法。另按「床墊」並非包裝
    容器，系爭貨物香菇係以「夾藏」於床墊內之方式裝櫃運送
    ，並經由被上訴人割裂床墊始能發覺，顯非上訴人所稱之「
    誤裝」，上訴人仍辯稱：「該床墊內夾藏之香菇即為1件，
    兩者加總顯然即為35件」云云，即不合邏輯，又與社會常理
    與通念相違，自不得據以指摘原判決有判決不備理由之違法
    ，附此敘明。
三、依行政訴訟法第249條第1項前段、第104條、民事訴訟法第9
    5條、第78條，裁定如主文。
中    華    民    國    98    年    10    月    22    日
                    最高行政法院第三庭
                        審判長法官  高  啟  燦
                              法官  林  文  舟
                              法官  楊  惠  欽
                              法官  黃  合  文
                              法官  王  碧  芳
以  上  正  本  證  明  與  原  本  無  異
中    華    民    國    98    年    10    月    26    日
                              書記官  邱  彰  德


司法院資訊處製作；財團法人民間司法改革基金會備份。
